【裁判字號】    99,訴,703
【裁判日期】    990813
【裁判案由】    毒品危害防制條例等
【裁判全文】
臺灣板橋地方法院刑事判決               99年度訴字第703號
公  訴  人  臺灣板橋地方法院檢察署檢察官
被      告  丙○○
選任辯護人  王東山律師
            林孝甄律師
            許富雄律師
上列被告因違反毒品危害防制條例等案件，經檢察官提起公訴（
99年度偵字第5606號），本院判決如下：
    主  文
丙○○犯如附表壹編號一至六所示之販賣第二級毒品罪，各處如
附表壹編號一至六所示之主刑及從刑；又未經許可，出借可發射
子彈具有殺傷力之空氣槍，累犯，處有期徒刑貳年拾月，併科罰
金新臺幣萬元，罰金如易服勞役，以新臺幣壹仟元折算壹日，
扣案具殺傷力之空氣槍壹支（槍枝管制編0000000000
號）沒收。應執行有期徒刑拾貳年陸月，併科罰金新臺幣萬元
，罰金如易服勞役，以新臺幣壹仟元折算壹日，扣案如附表貳編
號一之(七)、編號三之(六)所示之物均沒收銷燬；扣案具殺傷力之空
氣槍壹支（槍枝管制編0000000000號），暨未扣案販
賣第二級毒品所得共計新臺幣貳萬陸仟元均沒收，其中販賣第二
級毒品所得部分，如全部或一部不能沒收時，以其財產抵償之。
    事  實
一、丙○○曾於民國九十七年間因施用毒品案件，經本院以九十
    八年度訴字第一二五二號（起訴書誤載為九十八年度審訴字
    第一０四一號，應予更正）判決分別判處有期徒刑六月、三
    月，應執行有期徒刑八月確定，於九十八年十二月一日易科
    罰金執行完畢（就如附表壹編號一至三所示之犯行，不構成
    累犯；附表壹編號四至六所示之犯行，構成累犯）。詎仍不
    知悔改，明知甲基安非他命係毒品危害防制條例第二條第二
    項第二款所規定之第二級毒品，依法不得販賣、持有，詎意
    圖營利，利用0000000000、0000000000號行動電話作為聯絡
    工具，分別實施如附表壹編號一至六所示之販賣第二級毒品
    甲基安非他命犯行（販賣第二級毒品甲基安非他命之時間、
    地點、交易價格及販賣對象等詳如附表壹編號一至六所載）
    。又其明知可發子彈具有殺傷力之空氣槍，係屬槍砲彈藥刀
    械管制條例第四條所列管之槍砲，非經中央主管機關許可，
    不得無故出借、持有，竟仍於不詳時地，因不詳原因持有可
    發射子彈具殺傷力之空氣槍一枝（槍枝管制編號：00000000
    00號）、鋼瓶十瓶及鋼珠一包而無故持有之，並於九十九年
    一月七日某時許，在戊○○位於臺北市○○區○○路3段431
    號住處，將上開空氣槍、鋼瓶及鋼珠等物出借與戊○○，由
    戊○○將上開物品置放在上址其房間內，而無故持有之（戊○○所涉非法持有上開空氣槍犯行，因管轄錯誤，經本院裁
    定移送於臺灣士林地方法院）。嗣警持本院核發之99年度搜
    字第385 號搜索票，先後於九十九年二月五日八時十分許、
    同日九時三十分許、同日十時三十分許，至如附表貳編號一
    至三所示之處所搜索關於毒品危害防制條例案件之相關證物
    ，並分別扣得如附表貳編號一、三所示之物，而查悉上情。
二、案經臺灣板橋地方法院檢察署檢察官指揮臺北縣政府警察局
    蘆洲分局偵查起訴。
    理  由
一、程序事項：
  (一)、按被告以外之人於審判外之言詞或書面陳述，除法律有規
      定者外，不得作為證據，刑事訴訟法第一百五十九條第一
      項定有明文，是被告以外之人於審判外之言詞或書面陳述
      ，除非法律別有規定者，否則不得作為證據。證人戊○○
      、己○○、甲○○、丁○○、乙○○、庚○○分別於警詢
      之證述，係審判外之言詞陳述，並經辯護人表示無證據能
      力，依首揭條文規定，不得作為證據。
  (二)、次按被告以外之人於偵查中向檢察官所為之陳述，除顯有
      不可信之情況者外，得為證據，刑事訴訟法第一百五十九
      條之一第二項定有明文。此係因上開偵查中向檢察官所為
      之陳述雖仍為審判外之陳述，但立法者衡量刑事訴訟法規
      定檢察官代表國家偵查犯罪、實施公訴，依法有訊問被告
      、證人、鑑定人之權，且實務運作時，偵查中檢察官向被
      告以外之人所取得之陳述，原則上均能遵守法律規定，不
      致違法取供，其可信性極高，為兼顧理論與實務為由，而
      對「被告以外之人於偵查中向檢察官所為之陳述」，例外
      規定除有顯不可信之情況者外，得為證據。本件證人戊○○、己○○、甲○○、丁○○、乙○○、庚○○分別於偵
      查中之陳述，其作成時之情況並無其他顯有不可信之情事
      ，並均經具結願負偽證罪之刑事責任後方為證述，在證據
      能力方面應認其所為證述之真實性可獲初步之確保( 實體
      認定時是否採信係另一回事），且被告及其選任辯護人於
      本院審判程序中亦同意作為證據，又為證明本件被告犯罪
      事實存否所必要，自應具有證據能力，而可由本院採為認
      定本件犯罪事實之依據。
  (三)、再按實施搜索或扣押時，發現另案應扣押之物亦得扣押之
      ，分別送交該管法院或檢察官，刑事訴訟法第一百五十二
      條定有明文。查本件扣案如附表貳編號三之(七)所示之空氣
      槍一支、編號三之(八)所示之鋼瓶十瓶及編號三之(九)所示之
      鋼珠一包，係臺北縣政府警察局蘆洲分局因偵辦違反毒品
      危害防制條例案件事先向本院聲請核發搜索票（99年聲搜
      字第385 號），依法在令狀所載受搜索處所即臺北市○○
      區○○路3 段431 號1 樓實施搜索時所發現，此有本院99
      年度聲搜字第385 號搜索票、臺北縣政府警察局蘆洲分局
      搜索扣押筆錄、扣押物品目錄表（見99年度偵字第5606號
      偵查卷第48、53-56 頁）在卷可稽，此係實施刑事訴訟程
      序之公務員依法執行搜索而發現之物證，並非實施刑事訴
      訟程序之公務員因違背法定程序取得之證據，自無刑事訴
      訟法第一百五十八條之四條規定之適用，依上開規定，實
      施刑事訴訟程序之公務員於實施搜索時，對於所發現「另
      案應扣押之物」，得以立即採取干預措施而扣押之，自得
      作為另案（即本件違反槍砲彈藥刀械管制條例案件部分）
      之證據使用。
  (四)、至本件認定被告犯罪事實所引用之除前揭理由欄一之(一)至
      (三)所示證據以外之卷內所有卷證資料（包含文書證據、物
      證等證據），並無證據證明係公務員違背法定程序所取得
      ，被告及其選任辯護人於本院審判程序終結前就卷內所有
      之卷證資料之證據能力均表示無意見，且卷內之文書證據
      ，亦無刑事訴訟法第一百五十九條之四之顯有不可信之情
      況與不得作為證據之情形，則依刑事訴訟法第一百五十九
      條之五之規定，本件認定被告犯罪事實所引用之本件卷證
      所有文書證據、物證等證據，均具有證據能力。
二、認定犯罪構成要件事實所憑之證據及其認定之理由：
  (一)、販賣第二級毒品部分：
      被告丙○○所為如附表壹編號一至六所示之六次販賣第二
      級毒品甲基安非他命犯行，業據被告丙○○於本院審理時
      坦承不諱，並據證人甲○○、丁○○、乙○○、庚○○分
      別於偵查中結證明確（詳同上偵卷第224 、228 、229 、
      232 、239 、240 頁訊問筆錄），而渠等之證述情節核與
      卷附之被告丙○○所使用之門號0000000000行動電話分別
      與證人乙○○所使用之門號0000000000行動電話、證人丁○○所使用之門號0000000000行動電話、證人庚○○所使
      用之門號0000000000行動電話，及被告丙○○所使用之門
      號0000000000號行動電話與證人甲○○所使用之門號0000
      000000行動電話等間之通訊監察譯文內容相符，有通聯調
      閱查詢單及上開通訊監察譯文附卷可佐（詳同上偵卷第99
      、79-84 、100 、150-154 、185 頁）；而證人丁○○於
      本院審理時雖結證稱向被告丙○○購買第二級毒品甲基安
      非他命之時間、過程等細節記憶不清，惟不否認偵查中之
      證述，並明確證稱確實曾向被告丙○○購買過甲基安非他
      命，而其與被告丙○○間亦有如偵查卷內所附之通訊監察
      譯文之通訊內容等情（詳本院九十九年五月五日審判筆錄
      ）；復參以被告丙○○於偵查及本院審理時坦承如附表貳
      編號一之(七)、編號三之(六)所示之甲基安非他命各一包，確
      屬其所有（詳本院九十九年七月二十一日審判筆錄第10頁
      ），而該二包白色結晶物經鑑驗結果確屬第二級毒品甲基
      安非他命（驗驗餘淨重分別為0.7408公克、3.9658公克）
      ，此有有交通部民用航空局航空醫務中心九十九年二月二
      十三日航藥鑑字第0990984 、0000000 號毒品鑑定書各一
      紙在卷為憑（見同上偵卷第265 、266 頁），又被告丙○○確有施用第一級毒品及第二級毒品之前案紀錄，有臺灣
      高等法院被告前案紀錄表在卷可查，顯見被告丙○○確有
      取得第二級毒品甲基安非他命而從事販賣之來源與能力，
      基上，足徵前揭證人於偵查中之證述，應非屬子虛，而認
      與事實相符，均足憑信。再按毒品危害防制條例所定之販
      賣毒品罪，所著重者為被告在主觀上有藉以牟利之惡性，
      及對毒品之擴散具有較有償或無償轉讓行為更嚴重之危害
      性，被告營利之意圖係從客觀之社會環境、情況及證人、
      物證等資料，依據證據法則綜合研判認定。而所謂販賣行
      為，祗須以營利之意思而販入或賣出，即足構成。又販賣
      毒品係政府嚴予查緝之違法行為，非可公然為之，亦無公
      定之價格，無論瓶裝或紙包，均可任意分裝增減分量。而
      每次買賣之價差，亦隨時依雙方資力、關係之深淺、需求
      之數量、來源是否充裕、販賣者是否渴求資金、查緝是否
      嚴緊、購買者被查獲時供述購買對象之風險評估等，而異
      其標準，非可一概而論。販賣之利得除經坦承及價量俱臻
      明確外，委難察得實情。販賣之人從價差或量差中牟利方
      式雖異，但其圖利之非法販賣行為則同一。要之，販賣毒
      品海洛因，事涉重典，其價格昂貴，取得亦不易，苟無厚
      利可圖，殊無甘冒被查緝法辦重刑之危險，任意將毒品無
      償讓與他人之可能，是其販入之價格必較售出之價格低廉
      ，而有從中賺取買賣差價牟利之意圖及事實，自屬符合社
      會一般之合理經驗及論理判斷。被告丙○○坦承有本件六
      次販賣第二級毒品甲基安非他命犯行，雖其未能明確供明
      實際販賣利得，然衡情其與前揭四位證人間既非至親好友
      ，倘未求獲利，自不會單因渠等證人之電話，即旋與渠等
      相約碰面，並為交付毒品之事宜，可見被告丙○○確係基
      於營利之意思，而有償販售第二級毒品甲基安非他命予前
      揭四位證人無訛，是被告丙○○於本院審理時坦承販賣第
      二級毒品甲基安非他命之自白，足認與事實相符，為可採
      信，其販賣第二級毒品犯行洵堪認定。
  (二)、出借具有殺傷力之空氣槍部分：
    (1)、訊據被告丙○○矢口否認有何出借扣案之空氣槍予被告
        戊○○犯行，辯稱扣案之空氣槍並非伊所有，該槍係在
        被告戊○○之住處所扣到的，伊沒有出借該槍予戊○○
        云云。經查：被告出借具有殺傷力之空氣槍予被告戊○○之事實，業據證人戊○○於偵查中及本院審理時結證
        明確，其於偵查中證稱扣案之空氣槍是被告丙○○於九
        十九年一月七日間，在伊內湖的住處借給伊的等語（詳
        同上偵卷第217 頁）；於本院審理時證述「（辯護人問
        ：警察於九十九年二月五日於你住處臺北市○○區○○
        路3 段431 號執行搜索時，警察搜得什麼物品？）三支
        玩具槍，我是放在箱子裡面」、「（辯護人問：請求提
        示偵卷第16頁下方之照片，你剛剛所說有三支玩具槍，
        但為何依據照片所示，只有二支玩具槍？《提示並令其
        辨認》？）當時應該有三支槍，我是打ＢＢ彈用的。當
        時丙○○借給我的時候，說那是打ＢＢ彈的，我有種一
        些農作物，因為就是被松鼠吃光了，所以丙○○說他那
        裡有ＢＢ彈可以借給我打松鼠用」、「（辯護人問：扣
        案的槍是何人的？）是丙○○拿來借給我的，當時他就
        跟我這樣說，他說他那裡有，可以讓我打松鼠用」、「
        （辯護人問：如果是丙○○借給你的，他一次借給你幾
        支？）那時候就有三支，我都放在箱子裡面」、「（辯
        護人問：你印象所及，他是何時借給你槍的？）差不多
        為警查獲之前一、二十天」、「（檢察官問：上開偵卷
        第16、17頁照片中有箱子、槍枝、鋼瓶，這些東西就是
        當時丙○○交給你的東西嗎？）鋼瓶我沒有注意到，但
        是珠子我有看到」、「（檢察官問：當天警察去查獲的
        時候，槍枝在你這裡，丙○○當時住在何處你是否知道
        ？）他那時候有住在我家，他有時候出去好幾天，再回
        來一天，又出去好幾天，不是一直都住在我那裡的」、
        「（檢察官問：剛剛你說你與丙○○之間沒有恩怨糾紛
        ，丙○○住在你那邊，又提供槍讓你去打松鼠，你有提
        供任何好處給丙○○嗎？）因為我與丙○○不熟，他有
        女友己○○，她與我認識好幾年了，是己○○跟我說他
        沒有地方住，她知道我有空房間，她問我是否可以借給
        她，所以我才借給她的」、「（審判長問：扣案的空氣
        槍，丙○○是在何處交給你？）臺北市○○路○ 段431
        號我家」等語（見本院九十九年六月二十三日審判筆錄
        ），核與證人己○○即被告丙○○之女友於偵查中證稱
        扣案之空氣槍是被告丙○○於九十九年一月七日，在內
        湖的住處借給被告戊○○，伊有親眼看到，被告戊○○
        借了之後放在他的房間裡等語（詳同上偵卷第243 頁）
        相符，復參酌證人洪靜雄即查獲員警於本院審理時結證
        稱伊執行本件搜索，於查獲到扣案之空氣槍時，被告戊○○當場就說該槍枝是被告丙○○借給他使用的，不是
        回警局才說的等語（詳本院九十九年七月二十一日審判
        筆錄），可認被告戊○○於偵查及本院審理時均指證扣
        案之空氣槍係被告丙○○借給伊一節，應非事後推諉或
        為求減輕或免除其刑之虛偽陳述，堪予採信。
    (2)、扣案之如附表貳編號三之(七)所示之空氣槍一支經送臺北
        縣政府警察局鑑定結果為：「送鑑手槍一支（槍枝管制
        編號0000000000），認係氣體動力式槍枝，以小型高壓
        氣體鋼瓶內氣體為發射動力，經以金屬彈丸測試三次，
        其中彈丸（直徑4.5mm 、重量0.37g ）最大發射速度為
        162 公尺/ 秒，計算其動能為4.9 月焦耳，換算其單位
        面積動能為30焦耳/ 平方公分。」，又依日本科學警察
        研究所之研究結果，彈丸單位面積動能達20焦耳/ 平方
        公分，足以穿入人體皮肉層乙節，有臺北縣政府警察局
        九十九年二月二十二日刑鑑字第09902050045 號鑑驗書
        （詳同上偵卷第254-256 頁）及九十九年四月二十三日
        北縣警鑑字第0990058816號函（詳本院審理卷第97-99
        頁）各一份在卷可參。按槍砲彈藥刀械管制條例第八條
        規定中所指之殺傷力，依據一般人民日常生活與語言經
        驗，應能理解係指彈丸擊中人體可對皮膚造成穿透性傷
        害。而揆諸現行司法審判實務，亦係以其在最具威力之
        適當距離，以彈丸可穿入人體皮肉層之動能為槍械具殺
        傷力之基準（司法院秘書長中華民國八十一年六月十一
        日秘台廳（二）字第06985 號函參照），此項審查標準
        並據司法院大法官會議第六六九號解釋意旨認與法律明
        確性無違。本案空氣槍經試射鑑定結果，單位面積動能
        既達30焦耳/ 平方公分，已足以穿透人體皮肉層，有上
        開臺北縣政府警察局之鑑驗書及函文在卷可按，是該支
        空氣槍所發射之彈丸在最具威力之適當距離，當可穿透
        較金屬鋁板脆弱之人體皮肉層無疑，是該支空氣槍顯然
        具有殺傷力，至為灼然。
    (3)、此外，復有扣案物品照片四幀附卷可稽，暨如附表貳編
        號三之(七)所示之空氣槍一支、(八)所示之槍瓶十瓶、(九)所
        示之鋼珠一包等物扣案可資佐證，是被告丙○○出借本
        件扣案之可發子彈具有殺傷力之空氣槍犯行已臻明確。
  (三)、綜上所述，本件事證明確，被告犯行均堪認定。
三、適用法律及論罪科刑：
  (一)、被告丙○○為如附表壹編號一至三所示之販賣第二級毒品
      甲基安非他命犯行後，毒品危害防制條例第四條第二項販
      賣第二級毒品罪之刑罰規定，業於九十八年五月二十日修
      正公布，將其中併科罰金新臺幣七百萬元以下之法定刑度
      ，予以修正提高至併科罰金新臺幣一千萬元以下，並已於
      九十八年十一月二十日生效施行，比較新舊法結果，依修
      正前之舊法規定處斷，較為有利，自應適用修正前之舊法
      規定處斷。查被告丙○○如附表壹編號一至三所示之三次
      販賣第二級毒品犯行，分別係犯修正前毒品危害防制條例
      第四條第二項之販賣第二級毒品罪，共三罪；如附表壹編
      號四至六所示之三次販賣第二級毒品甲基安非他命犯行，
      分別係犯毒品危害防制條例第四條第二項之販賣第二級毒
      品罪，共三罪。其所犯上開販賣第二級毒品甲基安非他命
      各罪前持有之低度行為，應為其後販賣之高度行為所吸收
      ，均不另論罪。
  (二)、被告丙○○出借如附表貳編號三之(七)所示可發子彈具有殺
      傷力之空氣槍予被告戊○○之犯行，核係犯槍砲彈藥刀械
      管制條例第八條第二項之未經許可出借可發射子彈具有殺
      傷力之空氣槍罪，其所犯未經許可出借具有殺傷力空氣槍
      罪前持有之低度行為，應為其後出借之高度行為所吸收，
      不另論罪。而按槍砲彈藥刀械管制條例第八條所規定禁止
      製造、運輸、販賣之客體相對廣泛，由於空氣槍之取得、
      使用、改造較為便利，且具有物理上之危險性，容易成為
      犯罪之工具，是將一部分殺傷力較低之空氣槍列在處罰範
      圍內，固有助於重要公益目的之達成，且具有必要性，惟
      不論行為人犯罪情節之輕重，均以重度自由刑相繩，未能
      具體考量行為人違法行為之惡害程度，對違法情節輕微、
      顯可憫恕之個案，可能構成顯然過苛之處罰，而無從兼顧
      實質正義。又不具殺傷力且無危害安全之虞之空氣槍係合
      法而容易取得之休閒娛樂商品，而改造此類空氣槍，所需
      零件易於取得，亦無須高度之技術。倘人民僅出於休閒、
      娛樂等動機而改造合法之空氣槍，雖已達殺傷力標準，但
      若其殺傷力甚微，對他人生命、身體、自由、財產等法益
      之危險甚低，或有其他犯罪情節輕微情況，縱科以最低刑
      度，猶嫌情輕法重，致有罪責與處罰不相對應之情形，司
      法院大法官會議釋字第六六九號解釋意旨可資參照。本案
      被告丙○○所為雖係「出借」可發射子彈具有殺傷力之空
      氣槍此一行為態樣，而非上開解釋意旨所指之製造、運輸
      及販賣等態樣，然基於空氣槍易於取得且持有動機可能僅
      係基於供休閒、娛樂所用之同一考量，對出借、持有空氣
      槍此一行為態樣，自仍應參酌上開解釋意旨予以相同處理
      。準此，本院審酌被告丙○○前無違反槍砲彈藥刀械管制
      條例案件之前案紀錄，有臺灣高等法院被告前案紀錄表一
      份在卷可按，其所持有、出借之空氣槍具有殺傷力，然彈
      丸單位面積動能僅達30焦耳/ 平方公分，殺傷力較低，對
      他人生命、身體、自由、財產等法益之危險較低，且依被
      告戊○○前於警詢及本院審理時均供稱因伊種植農作物遭
      松鼠吃掉，被告丙○○才會借空氣槍給伊，用以打松鼠之
      用等語，復查無證據證明被告丙○○非基於休閒、娛樂等
      動機而持有等情，認被告丙○○此部分之犯罪情節輕微，
      雖科以法定最低刑度即有期徒刑五年，猶有情輕法重過苛
      之憾，在客觀上足以引起一般人之同情，堪予憫恕，爰依
      刑法第五十九條之規定，酌量減輕其刑。
  (三)、被告丙○○所犯上開販賣第二級毒品六罪間及未經許可出
      借可發射子彈具有殺傷力空氣槍罪間，時地互異，均係基
      於各別犯意為之，應予分論併罰。查被告有如事實欄所載
      之刑之執行紀錄，有臺灣高等法院被告全國前案紀錄表在
      卷可稽，其受有期徒刑執行完畢，五年以內再犯本件如附
      表壹編號四至六所示之有期徒刑以上之罪及未經許可出借
      可發子彈具有殺傷力空氣槍之有期徒刑以上之罪，均為累
      犯，各應依刑法第四十七條第一項之規定加重其刑，另就
      出借可發射子彈具殺傷力空氣槍罪部分，並依刑法第七十
      一條第一項規定先加後減其刑。爰審酌被告丙○○之素行
      、犯罪之動機、目的、手段、所生危害及坦承販賣第二級
      毒品犯行，惟否認出借可發射子彈具有殺傷力空氣槍犯行
      之態度等一切情狀，分別量處如主文所示之刑，並就有期
      徒刑部分定應執行之刑，暨就罰金刑部分併諭知易服勞役
      之折算標準。
  (四)、扣案如附表貳編號一之(七)、編號三之(六)所示之第二級毒品
      甲基安非他命各一包（驗餘淨重分別為0.87公克、3.9658
      公克），係被告丙○○於遭警方查獲時所持有之第二級毒
      品，應依毒品危害防制條例第十八條第一項前段規定，併
      予宣告沒收銷燬。又盛裝前開第二級毒品甲基安非他命之
      包裝袋二個，參以法務部調查局現今所採行之鑑驗方式，
      包裝袋仍會殘留微量毒品，而無法將之完全析離，此有法
      務部調查局調科壹字第09362396550 號函文意旨可資參照
      ，是可認該二個包裝袋與殘留其上之第二級毒品甲基安非
      他命當已無法析離，而應視為毒品，故均應與所盛裝之第
      二級毒品甲基安非他命併予沒收銷燬，附此敘明。又扣案
      如附表貳編號三之(七)所示之空氣槍一支（槍枝管制編號：
      0000000000號）經鑑定結果具有殺傷力，業如前述，即屬
      違禁物，不問何人所有，應依刑法第三十八條第一項第一
      款規定沒收之。如附表壹編號一至六所示未扣案之被告丙○○先後六次販賣第二級毒品甲基安非他命所得之一千五
      百元、二千元、二千五百元、六千元、六千元、八千元，
      均應依毒品危害防制條例第十九條第一項規定，併予宣告
      沒收，如全部或一部不能沒收時，追徵其價額或以被告之
      財產抵償之（最高法院九十六年度台上字第三五五一號判
      決意旨可資參照）。
  (五)、至扣案如附表貳編號一之(一)至(五)所示之物，係乙○○所持
      有遭警方查獲之物；編號一之(六)所示之物，係被告丙○○
      所持有第一級毒品海洛因；編號一之(八)、(十)所示之物，據
      被告丙○○供明係伊用以施用毒品所用之物（詳本院九十
      九年七月二十一日審判筆錄）；編號一之(九)所示之現金新
      臺幣二萬八千九百元，核與本件六次販賣第二級毒品所得
      共二萬六千元並不符，且被告丙○○供明扣案現金係伊經
      營傳播妹所賺得的（詳同上偵查卷第210 頁）；編號一之
      (十一)所示之行動電話二支（含SIM 卡三張，門號分別為0000
      000000、0000000000、0000000000，據被告丙○○供明係
      經營傳播妹所使用的（詳本院九十九年七月二十一日審判
      筆錄），且該三張SIM 卡之門號與附表一所示被告丙○○
      所使用用以聯絡販賣甲基安非他命所用之門號並不相同，
      顯非供販賣甲基安非他命所用之物；編號一之(十二)所示之筆
      記七張，據被告丙○○供明是伊經營傳播妹記帳之用及記
      載其父親用藥事項（詳同上審判筆錄及同上偵查卷第24頁
      ）；編號一之(十三)所示之物，係己○○所有之物；編號三之
      (一)至(五)所示之物，被告丙○○供明係在己○○房間內所查
      扣的，不是伊所有之物（詳同上審判筆錄）；編號三之(十)
      至(十三)所示之物，係被告戊○○所持有遭警方查獲之物；上
      揭物品，可認均與被告丙○○所犯之本案無關，爰不於本
      案諭知沒收。又扣案如附表貳編號三之(八)、(九)所示之鋼瓶
      十瓶及鋼珠一包，非屬違禁物，亦非被告丙○○犯本案所
      生或所得之物，爰不併予宣告沒收，附此敘明。
據上論斷，應依刑事訴訟法第二百九十九條第一項前段，毒品危
害防制條例第四條第二項、第十八條第一項前段、第十九條第一
項，修正前毒品危害防制條例第四條第二項，槍砲彈藥刀械管制
條例第八條第二項，刑法第十一條前段、第二條第一項前段、第
四十七條第一項、第四十二條第三項、第五十一條第五款、第五
十九條、第三十八條第一項第一款，判決如主文。
本案經檢察官張世聰到庭執行職務。
中    華    民    國    99    年    8     月    13    日
                 刑事第十庭 審判長法  官  李幼妃
                                  法  官  張紹省
                                  法  官  鄭凱文
以上正本證明與原本無異
如不服本判決應於送達後10日內向本院提出上訴狀
                                  書記官  廖貞音
中    華    民    國    99    年    8     月    13    日
附表壹：
┌──┬────┬──────┬───────┬──────┬───────┬────┬────────────┐
│編號│販賣毒品│電話通聯情形│ 販毒合意時間 │交付毒品地點│販賣毒品之價格│是否完成│  宣  告  刑            │
│    │之對象  │            │              │            │（新臺幣）    │交易    │                        │
├──┼────┼──────┼───────┼──────┼───────┼────┼────────────┤
│ 一 │庚○○  │丙○○以其門│九十八年十月二│臺北縣三重市│以一千五百元購│是      │丙○○販賣第二級毒品，處│
│    │        │號0000000000│十九日二十二時│仁慈街8 號4 │買第二級毒品甲│        │有期徒刑柒年貳月。扣案如│
│    │        │號行動電話撥│九分許        │樓庚○○住處│基安非他命    │        │附表貳編號一之(七)、編號三│
│    │        │打庚○○所使│              │附近        │              │        │之(六)所示之物均沒收銷燬；│
│    │        │用之門號0989│              │            │              │        │未扣案販賣第二級毒品所得│
│    │        │901013號行動│              │            │              │        │新臺幣壹仟伍佰元沒收，如│
│    │        │電話        │              │            │              │        │全部或一部不能沒收時，追│
│    │        │            │              │            │              │        │徵其價額或以其財產抵償之│
│    │        │            │              │            │              │        │。                      │
├──┼────┼──────┼───────┼──────┼───────┼────┼────────────┤
│ 二 │丁○○  │丙○○以其門│九十八年十月三│臺北縣三重市│以二千元購買第│是      │丙○○販賣第二級毒品，處│
│    │        │號0000000000│十一日十二時三│某處        │二級毒品甲基安│        │有期徒刑柒年貳月。扣案如│
│    │        │號行動電話撥│十七分許      │            │非他命        │        │附表貳編號一之(七)、編號三│
│    │        │打丁○○所使│              │            │              │        │之(六)所示之物均沒收銷燬；│
│    │        │用之門號0939│              │            │              │        │未扣案販賣第二級毒品所得│
│    │        │403151號行動│              │            │              │        │新臺幣貳仟元沒收，如全部│
│    │        │電話        │              │            │              │        │或一部不能沒收時，追徵其│
│    │        │            │              │            │              │        │價額或以其財產抵償之。  │
├──┼────┼──────┼───────┼──────┼───────┼────┼────────────┤
│ 三 │乙○○  │乙○○以其門│九十八年十一月│臺北市士林夜│以二千五百元購│是      │丙○○販賣第二級毒品，處│
│    │        │號0000000000│四日十五時二十│市附近      │買第二級毒品甲│        │有期徒刑柒年貳月。扣案如│
│    │        │號行動電話撥│一分許        │            │基安非他命    │        │附表貳編號一之(七)、編號三│
│    │        │打丙○○所使│              │            │              │        │之(六)所示之物均沒收銷燬；│
│    │        │用之門號0927│              │            │              │        │未扣案販賣第二級毒品所得│
│    │        │317724號行動│              │            │              │        │新臺幣貳仟伍佰元沒收，如│
│    │        │電話        │              │            │              │        │全部或一部不能沒收時，追│
│    │        │            │              │            │              │        │徵其價額或以其財產抵償之│
│    │        │            │              │            │              │        │。                      │
├──┼────┼──────┼───────┼──────┼───────┼────┼────────────┤
│ 四 │庚○○  │庚○○以其門│九十九年一月七│臺北縣三重市│以六千元購買第│是      │丙○○販賣第二級毒品，累│
│    │        │號0000000000│日二十時四十一│中正北路與四│二級毒品甲基安│        │犯，處有期徒刑柒年肆月。│
│    │        │號行動電話撥│分許          │維路交叉口  │非他命        │        │扣案如附表貳編號一之(七)、│
│    │        │打丙○○所使│              │            │              │        │編號三之(六)所示之物均沒收│
│    │        │用之門號0981│              │            │              │        │銷燬；未扣案販賣第二級毒│
│    │        │771540號行動│              │            │              │        │品所得新臺幣陸仟元沒收，│
│    │        │電話        │              │            │              │        │如全部或一部不能沒收時，│
│    │        │            │              │            │              │        │追徵其價額或以其財產抵償│
│    │        │            │              │            │              │        │之。                    │
├──┼────┼──────┼───────┼──────┼───────┼────┼────────────┤
│ 五 │甲○○  │甲○○以其門│九十九年一月九│臺北縣三重市│以六千元購買第│是      │丙○○販賣第二級毒品，累│
│    │        │號0000000000│日零時五分許  │中正北路193 │二級毒品甲基安│        │犯，處有期徒刑柒年肆月。│
│    │        │號行動電話撥│              │巷35弄61號吳│非他命        │        │扣案如附表貳編號一之(七)、│
│    │        │打丙○○所使│              │智唯住處附近│              │        │編號三之(六)所示之物均沒收│
│    │        │用之門號0981│              │            │              │        │銷燬；未扣案販賣第二級毒│
│    │        │771540號行動│              │            │              │        │品所得新臺幣陸仟元沒收，│
│    │        │電話        │              │            │              │        │如全部或一部不能沒收時，│
│    │        │            │              │            │              │        │追徵其價額或以其財產抵償│
│    │        │            │              │            │              │        │之。                    │
├──┼────┼──────┼───────┼──────┼───────┼────┼────────────┤
│ 六 │甲○○  │同上        │九十九年一月十│同上        │以八千元購買第│是      │丙○○販賣第二級毒品，累│
│    │        │            │八日二十三時十│            │二級毒品甲基安│        │犯，處有期徒刑柒年肆月。│
│    │        │            │二分許        │            │非他命        │        │扣案如附表貳編號一之(七)、│
│    │        │            │              │            │              │        │編號三之(六)所示之物均沒收│
│    │        │            │              │            │              │        │銷燬；未扣案販賣第二級毒│
│    │        │            │              │            │              │        │品所得新臺幣捌仟元沒收，│
│    │        │            │              │            │              │        │如全部或一部不能沒收時，│
│    │        │            │              │            │              │        │追徵其價額或以其財產抵償│
│    │        │            │              │            │              │        │之。                    │
└──┴────┴──────┴───────┴──────┴───────┴────┴────────────┘
附表貳：
┌──┬──────┬─────────────┬───┐
│編號│受搜索處    │扣案物品                  │所有人│
├──┼──────┼─────────────┼───┤
│一、│臺北縣三重市│(一)第二級毒品甲基安非他命一│乙○○│
│    │正義北路364 │  包( 毛重0.3 公克、淨重  │      │
│    │巷33號10樓（│  0.1 公克）。            │      │
│    │乙○○住處）│(二)吸食器一組。            │      │
│    │            │(三)含第一級毒品海洛因殘渣袋│      │
│    │            │  二個。                  │      │
│    │            │(四)分裝袋二十個。          │      │
│    │            │(五)行動電話一支（含SIM 卡一│      │
│    │            │  張，門號為0000000000）。│      │
│    │            ├─────────────┼───┤
│    │            │(六)第一級毒品海洛因一包（驗│丙○○│
│    │            │  餘淨重0.2730公克，有交通│      │
│    │            │  部民用航空局航空醫務中心│      │
│    │            │  九十九年二月二十三日航藥│      │
│    │            │  鑑字第0990987 號毒品鑑定│      │
│    │            │  書在卷為憑，見偵查卷第26│      │
│    │            │  9 頁）。                │      │
│    │            │(七)第二級毒品甲基安非他命一│      │
│    │            │  包（驗餘淨重0.7408公克，│      │
│    │            │  有交通部民用航空局航空醫│      │
│    │            │  務中心九十九年二月二十三│      │
│    │            │  日航藥鑑字第0990984 號毒│      │
│    │            │  品鑑定書在卷為憑，見偵查│      │
│    │            │  卷第266 頁）。          │      │
│    │            │(八)吸食器一個。            │      │
│    │            │(九)現金新臺幣二萬八千九百元│      │
│    │            │  。                      │      │
│    │            │(十)電子磅秤一個。          │      │
│    │            │(十一)行動電話二支（含SIM 卡三│      │
│    │            │  張，門號分別為0000000000│      │
│    │            │  、0000000000、0000000000│      │
│    │            │  ）。                    │      │
│    │            │(十二)筆記七張。              │      │
│    │            ├─────────────┼───┤
│    │            │(十三)行動電話一支（含SIM 卡一│己○○│
│    │            │  張，門號為0000000000）。│      │
├──┼──────┼─────────────┴───┤
│二、│臺北縣三重市│(無扣案物)                        │
│    │安慶街156 號│                                  │
│    │（丙○○住處│                                  │
│    │）          │                                  │
├──┼──────┼─────────────┬───┤
│三、│臺北市內湖區│(一)玻璃球吸食器三個。      │己○○│
│    │內湖路3 段  │(二)分裝杓一支。            │      │
│    │431 號一樓（│(三)小型分裝袋八十五個。    │      │
│    │戊○○住處，│(四)中型分裝袋五十個。      │      │
│    │戊○○並出借│(五)吸食器一組。            │      │
│    │其中一間房間├─────────────┼───┤
│    │予己○○居住│(六)第二級甲基毒品安非他命一│丙○○│
│    │）          │  包（鑑餘淨重3.9658公克，│      │
│    │            │  有交通部民用航空局航空醫│      │
│    │            │  務中心九十九年二月二十三│      │
│    │            │  日航藥鑑字第0000000 號毒│      │
│    │            │  品鑑定書在卷為憑，見偵查│      │
│    │            │  卷第265 頁）。          │      │
│    │            ├─────────────┼───┤
│    │            │(七)空氣槍一支（槍枝管制編號│戊○○│
│    │            │  ：0000000000）。        │      │
│    │            │(八)鋼瓶十瓶。              │      │
│    │            │(九)鋼珠一包。              │      │
│    │            │(十)吸食器一組。            │      │
│    │            │(十一)玻璃球吸食器二個。      │      │
│    │            │(十二)含第二級毒品安非他命殘渣│      │
│    │            │  袋二個。                │      │
│    │            │(十三)第二級毒品甲基安非他命三│      │
│    │            │  包（驗餘淨重共0.4468公克│      │
│    │            │  ，有交通部民用航空局航空│      │
│    │            │  醫務中心九十九年二月二十│      │
│    │            │  三日航藥鑑字第0000000 號│      │
│    │            │  毒品鑑定書在卷為憑，見偵│      │
│    │            │  查卷第265 頁）。        │      │
└──┴──────┴─────────────┴───┘

司法院資訊處製作；財團法人民間司法改革基金會備份。
